臺灣高等法院高雄分院刑事判決　　　 110年度侵上訴字第59號
上　訴　人
即　被　告　AV000-A108130Z （真實姓名年籍詳卷）
選任辯護人　賴俊佑律師(法扶律師)
上列上訴人因家暴妨害性自主等案件，不服臺灣橋頭地方法院10
9年度侵訴字第7號，中華民國110年6月28日第一審判決（起訴案
號：臺灣橋頭地方檢察署108年度偵字第7576號），提起上訴，
本院判決如下：
    主  文
上訴駁回。
    事  實
一、代號AV000-A108130Z號成年男子（姓名詳卷，下稱Z 男）與
    代號AV000-A000000 號成年女子（真實姓名年籍地址詳卷，
    下稱甲○）曾係夫妻關係（民國108 年5 月6 日結婚，同年
    7 月15日離婚），具有家庭暴力防治法第3 條第1 款之家庭
    成員關係。Z 男於108 年5 月20日0 時30分許，與甲○同睡
    在其高雄市橋頭區（地址詳卷）之住處房間時，其明知甲○
    已表明無意願與其發生性行為，竟基於強制性交之犯意，強
    脫甲○之外褲，並命甲○脫去內褲，再以強抓甲○肩膀、手
    臂，將甲○壓制在床上等強暴方式，以其性器插入甲○陰道
    中來回抽動，對甲○為強制性交行為1 次，並於過程中造成
    甲○受有右上臂挫傷、左上臂挫傷與背部肩胛骨部位瘀傷等
    傷害。嗣因甲○於同日告知熟識之牧師潘智豪，經潘智豪通
    報後，始循線查悉上情。
二、案經甲○訴由高雄市政府警察局婦幼警察隊報告臺灣橋頭地
    方檢察署檢察官偵查起訴。
    理  由
一、證據能力：
  ㈠甲○於警詢時所為之陳述有證據能力：
  1.按被告以外之人於檢察事務官、司法警察官或司法警察調查
    中所為之陳述，與審判中不符時，其先前之陳述具有較可信
    之特別情況，且為證明犯罪事實存否所必要者，得為證據，
    刑事訴訟法第159條之2定有明文。所謂前後陳述不符之要件
    ，應就前後階段之陳述進行整體判斷，以決定其間是否具有
    實質性差異，惟無須針對全部陳述作比較，陳述之一部分有
    不符，亦屬之，並包括先前之陳述詳盡，於後簡略，甚至改
    稱忘記、不知道或有正當理由而拒絕陳述（如經許可之拒絕
    證言）等實質內容已有不符者在內。又證明犯罪事實之存否
    所必要，即使用證據之必要性，係指因無法再從同陳述者取
    得證言，而有利用原陳述之必要性，只要認為該陳述是屬於
    與犯罪事實存否相關之事實，並為證明該事實在實質上之必
    要性即可。至於具有可信之特別情況，則係指依陳述時之外
    部客觀情況而言，足以令人相信該陳述是虛偽之危險性不高
    ，必須綜合該陳述是否未受到外力影響、陳述人之觀察、記
    憶、表達是否正確及有無偽證之各項因素，而為判斷。
  ⒉甲○就本案發生時間，以及其向Z 男表明不願意發生性行為
    後Z 男之行為，於原審固證稱：我不願意與Z 男發生性行為
    的那天，時間大概是幾點我記不得了，我跟Z 男說不想發生
    性行為後，Z 男做了什麼事，我忘記了等語（原審卷245-24
    6 頁）陳述有遺忘或不確定之情形，然此部分於警詢證述則
    較為詳盡（警卷18-19 頁）；另甲○就其被害後，牧師潘智
    豪及社會局，如何知悉其受Z 男家暴、性侵害進而安置之過
    程，於原審已稱：我請牧師報警，我打給牧師的目的是跟牧
    師說Z 男打我等語（原審卷第239 頁），雖未提及經社會局
    安置之事，然比對甲○此部分於警詢所述較為詳細（偵卷18
    、23頁），而於原審較簡略。本院審酌證人甲○於警詢證述
    ，依其筆錄記載內容，係採取一問一答方式，警詢僅需面對
    詢問員警，未有被告或辯護人在場之壓力，並有社工陪同在
    旁安撫其情緒，較可穩定陳述，且陳述時點距離案發時間較
    近，記憶較為清晰，不致因於審理中已隔一段時間而遺忘部
    分案情，於警詢後並簽名確認筆錄記載內容無訛，復無證據
    證明該其於警詢過程中有遭受強暴、脅迫、利誘、詐欺等外
    力干擾情形，足認其於警詢陳述，客觀上具有可信之特別情
    況，且係有發見真實之需求並有重要關係，而為證明被告犯
    罪事實之存否所必要，依刑事訴訟法第159 條之2 規定，應
    認其警詢筆錄有證據能力。
  ㈡證人甲○於偵訊中未經具結之證述，係被告以外之人於審判
    外之陳述，且被告不同意作為證據，亦無同法第159 條之1
    至之5 例外規定之適用，自不得作為認定被告犯罪證據資料
    。
  ㈢證人潘智豪與李榕惠偵查所為證述，均經檢察官依法具結而
    為證述，被告雖不同意有證據能力，然本院審酌潘智豪、李
    榕惠以證人之身分於檢察官面前為完整、連續陳述其等之親
    身經歷，亦查無證據顯示係遭強暴、脅迫、詐欺、利誘等外
    力干擾情形，或在影響其心理狀態致妨礙其自由陳述等顯不
    可信之情況，被告亦未主張或舉證潘智豪、李榕惠於偵查所
    為證述，係在顯不可信之情形下為之，且其2 人於原審亦到
    庭經被告行使詰問權，是依刑事訴訟法第159 條之1 第2 項
    之規定，潘智豪、李榕惠於偵訊中之證述，原則上應有證據
    能力。
  ㈣被告在審判外之自白，原不以有其陳述之筆錄或書面為唯一
    之證明方法，被告犯罪後對人透露犯罪行為之語，亦不失為
    審判外之自白，從而被告以外之人在檢察事務官、司法警察
    官或司法警察調查中，轉述其聽聞自被告向其自白犯罪經過
    所為之陳述，或於偵、審中為此轉述者，本質上即與被告在
    審判外之自白無殊，至其證據能力有無之判準，除原始陳述
    者即被告之陳述應先受刑事訴訟法第156 條第1 項自白法則
    之規範外，鑒於該被告以外之人所轉述者為屬不利於被告之
    傳聞供述，故在類型上，此之供述必以經被告之言詞或書面
    予以肯認者，始得為證據，若被告未有肯認該陳述，則須有
    可信之特別情況，或已經給予被告充分詰問之適當機會，以
    確保該陳述之真實性，方具證據之適格（最高法院102 年度
    台上字第5052號判決參照）。查證人潘智豪、李榕惠於偵查
    及原審證述被告有向其等供稱與甲○性行為時，有對甲○施
    暴之部分（詳下論述），係屬被告於審判外之自白，被告於
    偵查及原審就其有為此部分之供述亦大致肯認，證人潘智豪
    、李榕惠復於原審到庭經被告進行交互詰問，給予被告充分
    詰問及辯明之機會，另被告並未主張被告該次陳述，有刑事
    訴訟法第156 條第1 項所定不正訊問之情形，復參以被告於
    詰問潘智豪時提問略以「我們當天在教會會面時，你請我『
    分享』甚麼？」、「是否請我『分享』過去對其他人有過暴
    力的行為？」、「我是否『分享』曾經用巴掌、拳頭等對待
    過其他人？」等語（原審卷189 頁），顯見被告在潘智豪、
    李榕惠面前自陳與甲○性行為時有對甲○施暴之部分，係被
    告當日在潘智豪提問請求分享後，被告主動陳述，所述應係
    出於自由意志，而無遭受任何不正方法訊問之情形，是潘智
    豪、李榕惠稱其等聽聞被告有為上開陳述證詞，自應具有證
    據能力。
  ㈤按被告以外之人於審判外之言詞或書面陳述，屬傳聞證據，
    原則上不得作為證據；惟按被告以外之人於審判外之陳述，
    雖不符刑事訴訟法第159 條之1 至第159 條之4 之規定，而
    經當事人於審判程序同意作為證據，法院審酌該言詞陳述或
    書面陳述作成時之情況，認為適當者，亦得為證據，刑事訴
    訟法第159 條第1 項、第159 條之5 第1 項分別定有明文。
    查本判決所引用其他屬於傳聞證據之部分，均已依法踐行調
    查證據程序，且檢察官、辯護人及被告於本院審理時，均明
    示同意有證據能力（本院卷第70頁），基於尊重當事人對於
    傳聞證據之處分權，及證據資料愈豐富愈有助於真實發現之
    理念，本院審酌該等證據作成時情況，並無違法取證之瑕疵
    ，且無顯不可信之情形，以之作為證據應屬適當，自均有證
    據能力。
二、認定犯罪事實所憑之證據及理由：
    訊據上訴人即被告Z 男( 下稱被告) 矢口否認有何強制性交
    犯行，辯稱：本案發生時間是108 年5 月21日凌晨0 時30分
    ，甲○記錯時間了，當時我想要與甲○發生性行為，我先脫
    她褲子，到一半她拒絕，我就停止了，我一直反覆問她為什
    麼不要，可能語氣有加重，甲○因而拍打我肩膀，我為了要
    制止她，就用雙手抓壓她肩膀、手臂讓她停止，所以才導致
    她受傷，故案發日最後我未與甲○發生性行為云云，經查：
  ㈠被告於108 年5 月某日間凌晨0 時30分許，在上開地點，因
    欲與甲○為性行為而脫去甲○外褲，因甲○表示不願與其發
    生性行為後，其有以手住抓住甲○肩膀、手臂，導致甲○受
    傷等事實，業據被告自陳在卷，核與甲○於警詢、原審證述
    內容相符，並有甲○代號與真實姓名對照表1 份、甲○高雄
    市立大同醫院（下稱：大同醫院）受理疑似性侵害事件驗傷
    診斷書1 份、被告個人戶籍資料查詢結果1 份、現場照片16
    張等在卷可稽，此部分事實，堪予認定。
  ㈡被告雖以上揭情詞置辯，惟查：
  1.證人甲○於警詢與原審均證稱：108 年5 月20日0 時30分左
    右，Z 男在上開地點，對我性侵害後，我有打電話給牧師潘
    智豪，是潘智豪幫我報案，社會局因而知道我遭Z 男家暴、
    性侵害等語（偵卷18-23 頁；原審卷238-243 頁），核與證
    人潘智豪於偵查及原審證稱：本案是我通報社工的，甲○主
    動打電話給我說她受到Z 男暴力對待，Z 男有打她，強迫她
    做她不想做的事情，但是她沒有很明確的說是哪些事情，但
    甲○當時跟我說「晚上我一直說不要」，從話中聽得出來，
    甲○講的是性行為，但我沒有追問，我當下覺得人身安全比
    較重要，也覺得事情很嚴重，掛電話後就幫甲○打給113 ，
    也有跟社工講述她的情況，之後就由社工接手等語（偵卷60
    -61 頁；原審卷182 、191 頁）相符；又本案最早係由潘智
    豪於108 年5 月20日18時32分，去電為甲○通報遭Z 男施暴
    等情，有108 年5 月20日成人保護案件通報表1 份在卷可參
    （偵卷49-51 頁，見彌封袋），是甲○於本案發生後，有電
    話告知潘智豪受暴，並經潘智豪進行通報之事實，應堪認定
    。考量本案發生時間應係在上開通報時間之前，潘智豪始有
    通報之可能，是甲○所述本案發生時間為108 年5 月20日0
    時30分許應堪採信，被告辯稱案發時間是同年5 月21日0 時
    30分許，尚無可採。至甲○雖於原審另稱：Z 男強迫我為性
    行為後，我隔了很多天才與牧師聯絡等語（原審卷247 頁）
    ，然甲○所述與上開客觀通報時間不符，應係其於案發因時
    間經過，產生記憶落差所致，自應以客觀通報時加以認定。
  2.甲於警詢與原審證稱：當時我躺在床上，Z男把我拉起來，
    我說我要躺下，但他硬拉我起來，說要做那個動作（指性交
    ），我有跟他說我不要，Z 男當時有把他自己的褲子脫掉，
    也有脫我的褲子，並一直叫我脫掉內褲，我有說我不要脫，
    因為他一直要我脫，我就脫了，後來我從床上起身躲到角落
    ，我和他說我想出房門，他把門鎖起來並把我推到床上，他
    面對面雙手抓住我的雙手，導致我的左右上手臂受傷，接著
    他用右手抓傷我的背部，並親吻我的嘴巴，我說我不要，就
    閃開用棉被及枕頭擋著他，我想要離開房間，他將門擋住不
    讓我離開並把我拉回床上，一直隔著衣服並伸進去衣服內摸
    我的胸部，也有摸我的陰部，最後用他的生殖器插入我的陰
    道，過程中我的雙手會亂甩，但Z 男還是把我壓住等語（警
    卷18-23 頁；原審卷237-246 頁）。參酌甲○所受上開傷害
    ，被告當日如係經甲○表示不願與其發生性行為後隨即停止
    ，甲○之身體及性自主決定權已受被告充分尊重，被告克制
    自我性慾，順應甲○不欲為性行為之要求，對甲○而言應屬
    貼心、體諒之舉，2 人當時，應無發生肢體衝突之必要。然
    甲○當日手部及背部卻受有多處傷害，並遭被告壓制，顯見
    被告手抓甲○手部、肩膀，並壓制甲○之行為，均係為遂行
    對甲○為性交行為之舉動，是甲○所述遭Z 男以上開強暴方
    式強制進行性交行為之證述，應堪採信。再佐以潘智豪於原
    審證稱：甲○打電話告訴我她受到暴力對待時，電話中聽得
    出來甲○聲音斷斷續續的，精神狀況緊張、發抖，語速快等
    語（原審卷18 2-183頁），可見甲○於當日凌晨遭被告施暴
    後，至撥打電話予潘智豪之時，仍因被告於凌晨時對其所施
    加之行為處於驚魂未定之狀態，更足佐證甲○上開所述，堪
    以採信。
  3.甲○復於警詢及原審證稱：我先打電話給牧師後，因為被告
    打我也對我性侵害，所以想要逃離被告家裡，後來我逃離後
    打給社工，社工接我帶我去大同醫院驗傷，社會局於108 年
    5 月27日對我進行安置等語（偵卷18頁；原審卷239 、249
    頁），而甲○確實於108 年5 月27日，由家防中心社工陪同
    至大同醫院急診驗傷開立驗傷單，並由家防中心進行緊急安
    置，有上開診斷書及108 年5 月27日成人保護案件通報表1
    份可參（偵卷49-51 頁，見彌封卷），甲○此部分所述應堪
    採信。是甲○於本案發生後，先驚恐向潘智豪求助，後又設
    法逃離被告住處，與社工聯繫，接受社會局進行緊急安置，
    衡以其與被告於同年月6 日結婚，有被告個人戶籍資料可參
    ，其等於案發時甫結婚2 週，彼此情感與關係理應正處融洽
    ，被告亦自陳除本案之外婚後沒有毆打過甲○（原審卷259
    頁），倘被告如上述有尊重甲○拒絕性行為之意思決定，甲    ○理應會更加珍惜與被告之相處，實無倉皇逃離被告住處，
    轉而接受社會局以陌生處所進行安置之必要，益堪認定甲○
    上述遭被告強制性交之證述可採。
  4.證人潘智豪於偵查及原審已證稱：被告於甲○逃走過後1 至
    2 週有來教會找我，當時我太太李榕惠也有在場，被告當時
    是想要挽回婚姻，希望甲○可以回去，我後來問他說為何要
    打甲○，被告說因為他叫甲○拖地，但甲○不拖地，另一個
    就是他們晚上行房時候，甲○不願意會一直大叫說不要，他
    就會用巴掌、拳頭、用推的或是掐脖子或用手用力抓甲○，
    講述他那些暴力行為的細節等語（偵卷61頁；原審卷184-19
    3 頁）。證人李榕惠於原審證稱：本案發生後被告有到教會
    找潘智豪與我，我們3 人在教會辦公室談話，被告希望我們
    可以把甲○勸回到他身邊，想要挽回婚姻，潘智豪有問被告
    對甲○做錯了什麼事，被告跟潘智豪提到，晚上要與甲○行
    房時，甲○不願意，因而抓傷甲○的背部等語（原審卷195
    -201頁），核與被告於原審陳稱：對於牧師潘智豪所說我向
    他承認有在與甲○行房時使用暴力的部分，我是真的有這樣
    說等語（原審卷259 頁）相符。是被告於案發後有向潘智豪
    、李榕惠坦承與甲○性交之際對其行使暴力之情，應堪認定
    ，自堪佐證甲○上開證述為屬實情，是被告有對甲○為上開
    強制性交行為之事實，應堪認定。
  5.被告於原審雖辯稱：甲○當日遭被告壓制成傷，是因甲○遭
    被告追問為何不與其發生性行為後，甲○因情緒不穩用手拍
    打被告肩膀，且快速連續斷拍打，速度之快難以精確抓住告
    訴人手肘，所以被告採取抓壓甲○肩膀的方式，讓甲○感知
    到她行為已造成被告疼痛，應屬制止甲○所為之正當防衛云
    云。然當日被告如已依甲○之意終止性交行為，當無發生肢
    體衝突之必要，且被告前述除本案外並無毆打過甲○，甲○
    如僅係因短暫個人情緒不佳失控，待其情緒平復後，夫妻2
    人應可繼續續行共同生活，甲○實無逃離被告住處接受安置
    之必要；再者，倘被告所辯甲○情緒失控因而揮手拍打，其
    面臨甲○之行為，亦非無閃躲或以手格檔之可能，甚而因地
    點為其住家，亦可至住家其餘空間加以迴避，然被告捨此未
    為，反致甲○當日受有多處傷害，其所辯是否可採，顯有疑
    義；再參酌證人甲○於警詢及原審證稱：我遭Z 男性侵害時
    ，我的雙手有亂甩，有拍打Z 男肩膀及背部等語（警卷23頁
    ；原審卷2 42頁），顯見甲○該時所為，係於受被告侵害時
    之反抗舉動，非如被告所言，係甲○攻擊被告，被告再予以
    防衛，是被告當時顯無防衛之情狀，其此部分辯解，不足採
    信。
  6.被告雖另辯稱其向潘智豪、李榕惠坦承上情，係因為挽回甲    ○所為附和之舉云云。然違反他人意願，使用暴力方式對他
    人實施性行為，對他人之自尊、身體所造成之侵害均甚為嚴
    重，法律上亦屬重罪行為，被告為智識正常之成年人，對此
    應有認識，且當日潘智豪係以分享型式，詢問被告是否有對
    甲○做什麼錯事，由被告自行陳述上情，前已述明，被告未
    受有任何外力壓迫，端無為挽回甲○，而杜撰或附和他人，
    為此等對己不利陳述之可能。且被告於原審自陳：我當時去
    教會找牧師所說的一切，是因為牧師在告訴人心中比父母還
    重要等語（原審卷262 頁），其既知悉潘智豪在甲○心目中
    地位如同父母，感情甚佳，被告如杜撰或附和上述不利於己
    之事實，亦僅會加深潘智豪等人對其之厭惡感，亦更加擔心
    甲○如再與被告同住，所可能遭遇之不測，更無可能因其附
    和之舉而規勸甲○與被告復合，被告對此自有認識，故被告
    顯無杜撰或附和之可能，是被告此部分所辯，亦不足採。
  ㈢辯護人雖為被告辯稱：案發時屋內還有被告母親，甲○事發
    時未大聲呼救，事後也未逃離或求救，與發生性侵害案件被
    害人急欲逃離加害人心理大相違背云云。然被告與甲○係於
    108 年4 月份始透過交友軟體認識，並迅速於上開時點結婚
    等情，業據被告與甲○於警詢供述一致，案發時被告與甲○
    僅結婚2 週，顯見被告住家對於甲○而言仍屬陌生，一般人
    於此陌生情形下，在加害人住家呼救，所得引起效果係屬正
    面或負面，無從知悉判斷，經評估思量而未加呼救，尚屬可
    能；況甲○有中度智能障礙，因而領有身心障礙證明，此有
    該證明書影本在卷可佐（偵卷35頁，見彌封卷），其對事理
    之判斷能力已不如一般人，在受暴情形下，屈從於被告，而
    未加呼救，尚與常情無違；另甲○未於案發後肚子痛就醫時
    逃離，係屬甲○就該情境是否適宜逃離，逃離後是否能獲足
    夠救援，當下所為之判斷，此觀諸甲○事後仍趁隙逃離被告
    住處接受安置等情自明，自無從以此認甲○所述不可採，況
    甲○於108 年5 月21日前往義大醫院就醫，主訴已腹痛一週
    ，經該院診察後診斷為急性腹痛疑骨盆腔發炎、泌尿道感染
    等情，有義大醫療財團法人義大醫院109 年10月27日義大醫
    院字第10901873號函可參（原審卷105 頁），可見甲○身體
    當時甚為不適，未加趁隙逃離，亦與常情無違，辯護人此部
    分所辯，尚無從作為有利被告之認定。
  ㈣辯護人雖主張潘智豪、李榕惠之證述，非親自見聞，係屬傳
    聞轉述，不足為甲證述之補強證據（原審卷262頁）。惟證
    人陳述之證言組合，其中屬於轉述其聽聞自被害人陳述被害
    經過者，固屬於與被害人之陳述具同一性之累積證據，而不
    具補強證據之適格；但依其陳述內容，茍係以之供為證明被
    害人之心理、情緒狀態，或用以證明與被害人於案發前後聯
    繫、互動過程者，由於該證人之陳述本身並非用來證明其轉
    述之內容是否真實，而是作為情況證據（間接證據）以之推
    論被害人陳述當時之情緒，或是供為證明案發期間聯繫求助
    過程，實已等同證人陳述其當時所目睹被害人之情況，與被
    害人互動之親身經歷，其待證事實與被害人之知覺、感受及
    反應間有關連性，自屬適格之補強證據（最高法院110 年度
    台上字第264 號判決參照）。本案潘智豪證述甲○與其聯繫
    、甲○情緒反應，以及其通報113 之過程，均係陳述其親身
    體驗、見聞，而非傳聞轉述甲○之經歷，參照上開說明，非
    屬與被害人之陳述具同一性之累積證據，自得為適格之補強
    證據；另證人潘智豪、李榕惠就被告向其等自述有於對甲○
    為性交行為實施暴力等證述，係屬被告審判外之自白，具有
    證據適格，業經說明如上，是辯護人此部分主張，容有誤會
    。
  ㈤被告雖以甲說謊成性，並提出甲曾另案犯誣告判決（原審
    卷275-279頁）佐證甲所述不實。惟查潘智豪及李榕惠固於
    原審均證稱：潘智豪有向被告表示甲○說謊成性等語，然其
    等亦證稱甲○係因學習障礙，因而有對潘智豪說謊或說話反
    覆情形等語（原審卷190 、199-200 頁），是甲○為中度智
    能障礙之人，潘智豪等人因甲○身心障礙情形，過往見聞甲    ○學習過程所為之說謊行為，並不足以推論甲○本案所述係
    屬不實；且依潘智豪、李榕惠均證述，潘智豪確曾向被告表
    示甲○說謊成性以觀，亦可佐證其2 人之證詞，並無刻意偏
    袒甲○而誣陷被告之情形。另甲○曾犯誣告罪固有該判決可
    佐，然該案情節與本案情節迥然不同，且甲○曾犯誣告之事
    實，與其本案所述是否實在，並無關連，況本院上開認定，
    並非僅單憑甲○單一證述，仍佐證被告之供述、相關證人之
    證述及書證，加以認定，被告以該判決欲彈劾甲○所述憑信
    性，自不足為採。
  ㈥被告於本院雖提出其與甲○LINE對話截圖，欲證明甲○有隱
    藏心機之言語( 本院卷第77頁) ，另提出110 年10月12日書
    狀辯稱：從甲○出門特別重視打扮，婚後其皆順從甲○意思
    載她參加同學會、去訪友、去教堂、去醫院等情，欲證明甲    ○為不實指控等情( 本院卷底證物袋) ，惟觀其提出LINE之
    截圖內容，其雙方對話係針對何時辦理離婚為對話，與本案
    被告是否有強制性交犯行無涉，另被告所述有關婚後陪同甲    ○從事上開生活事跡，亦與本案欠缺合理關連性，是此部分
    均難做為有利被告認定。
  ㈦綜上所述，被告所辯，均屬卸飾之詞，委無足採。本件被告
    犯行洵堪認定，應依法論罪科刑。
三、論罪：
    按家庭暴力者，指家庭成員間實施身體、精神或經濟上之騷
    擾、控制、脅迫或其他不法侵害之行為；家庭暴力罪者，指
    家庭成員間故意實施家庭暴力行為而成立其他法律所規定之
    犯罪；家庭成員包括現有或曾有同居關係、家長家屬或家屬
    間關係者、現為或曾為直系血親或直系姻親，家庭暴力防治
    法第2 條第1 、2 款、第3 條第2 、3 款分別定有明文。被
    告與甲○於本案行為時，具有上開家庭成員關係，被告上開
    所為，雖核屬家庭暴力防治法第2 條第2 款之家庭暴力罪，
    惟該罪並無罰則之規定，仍應依刑法之規定予以論罪科刑。
    是核被告所為，係犯刑法第221 條第1 項之強制性交罪。另
    被告基於對甲○強制性交之犯意，以前揭強暴方式，強制性
    交甲○之過程，雖致甲○受有前揭傷害，惟此為被告強暴行
    為之當然結果，不另論以傷害罪（最高法院51年臺上字第58
    8 號判決參照），公訴意旨認被告係以一行為同時觸犯強制
    性交罪與普通傷害，應論以想像競合，容有未恰。
四、上訴論斷的理由：
    原審認被告罪證明確，因而適用上開法律規定，並審酌被告
    前無刑案紀錄，有臺灣高等法院被告前案紀錄表可參，素行
    尚可，其於案發之時，與甲○具有夫妻關係，就夫妻間之性
    事，不思與甲○理性溝通取得同意，竟為遂行其性慾，未尊
    重甲○之意思逕予施暴，對甲○為前揭強制性交犯行，侵害
    甲○之性自主權及身心健康甚鉅，所為自應予以非難；並參
    酌其犯後否認犯行，迄今亦未與甲○達成和解等犯後態度；
    兼衡被告自陳大學畢業之智識程度、目前從事製造業，月收
    入約新台幣3 萬5000元，家庭經濟狀況為低收入戶等一切情
    狀，量處被告有期徒刑3 年6 月。經核原判決認事用法，核
    無不合，量刑亦屬允當。被告上訴意旨否認犯罪，指摘原判
    決不當，為無理由，應予駁回。
據上論結，應依刑事訴訟法第368條，判決如主文。
本案經檢察官郭郡欣提起公訴，檢察官吳茂松到庭執行職務。
中    華    民    國   110    年    11    月    11    日
                  刑事第六庭    審判長法  官  李政庭
                                      法  官  王光照
                                      法  官  施柏宏
以上正本證明與原本無異。
如不服本判決應於收受本判決後20日內向本院提出上訴書狀，其
未敘述上訴理由者，並得於提起上訴後20日內向本院補提理由書
狀（均須按他造當事人之人數附繕本）「切勿逕送上級法院」。
中    華    民    國   110    年    11    月    11    日
                                      書記官  黃璽儒
附錄本判決論罪科刑法條：
刑法第221條（強制性交罪）
對於男女以強暴、脅迫、恐嚇、催眠術或其他違反其意願之方法
而為性交者，處 3 年以上 10 年以下有期徒刑。
前項之未遂犯罰之。